臺灣高等法院臺中分院刑事裁定　　　　　　　　　　九十一年度交抗字第八七八號
　　抗　告　人
　　即受處分人　甲○○
右列抗告人因聲明異議案件，不服臺灣台中地方法院中華民國九十一年十一月十一日
裁定（九十一年度交聲字第三五一號）提起抗告，本院裁定如左：
    主      文
抗告駁回。
    理      由
一、本件抗告意旨略以：臺灣台中地方法院九十一年度交聲字第三五一號駁回抗告人
    聲明異議之裁定於九十一年十月八日、九日兩次交由郵政機關送達，因抗告人家
    中無人致投遞未成，郵政機關乃轉送台中市警察局西區分駐所寄存，抗告人經郵
    政機關通知後，同年十月十日適逢國定假日，因郵政機關轉存之手續尚未完成，
    抗告人遲於同年十月十一日十六時四十五分許始自該西區分駐所受領上開駁回異
    議之裁定。抗告人於同年十月十一日收受裁定書，旋於同年十一月十五日提起抗
    告，並未逾五日之抗告期限，詎原審竟以抗告逾期駁回，顯有違誤云云。
二、本件經本院審核後，認原審認事用法並無不當，應予維持，除引用原審裁定書記
    載之證據、理由（詳如附件），並補充敘述如下：
    按送達於住居所或營業所不獲會晤應送達人者，得將文書付與有識別能力之同居
    人或受僱人；不能依上述方法送達者，得將文書寄存送達地之自治機關或警察機
    關，並作送達證書黏貼於應受送達人住、居所、事務所、營業所門首，以為送達
    （此謂之寄存送達），刑事訴訟法第六十二條準用民事訴訟法第一百三十七條、
    第一百三十八條定有明文。而向送達地之自治機關或警察機關為寄存者，以將文
    書寄存時，即生送達之效力，而非應受送達人前往領取時始生效力。查，郵政機
    關於九十一年十月八、九兩日送達上開駁回異議之裁定予抗告人時，因抗告人家
    中無人致投遞未成，郵政機關乃於九十一年十一月九日將上開駁回異議之裁定寄
    存在台中市警察局西區分駐所，此有抗告人提出之郵務送達公文封及送達證書各
    一份附卷可憑，是依前開說明，上開駁回異議之裁定於九十一年十月九日寄存於
    台中市警察局西區分駐所時即生送達之效力，而非抗告人所稱之同年十月十一日
    。又抗告期間，除有特別規定外，為五日，自送達裁定後起算，刑事訴訟法第四
    百零六條亦有明定。上開駁回異議之裁定既於九十一年十月九日即生送達之效力
    ，依此計算最後之抗告期限應為九十一年十月十四日（該日係星期一，非例假日
    ，且抗告人之住居所又在台中市，無庸扣除在途期間），抗告人遲於同年十月十
    五日始提出抗告，原審以抗告人已逾五日之抗告期限，因而裁定駁回，認事用法
    並無不當，抗告人仍執前詞指摘原審裁定不當，為無理由，應予駁回。
三、據上論結，應依刑事訴訟法第四百十二條，裁定如主文。
中      華      民      國      九十一  年      十二    月      二十七  日
                                臺灣高等法院臺中分院刑事第十庭
                                      審判長法  官　林　照　明
                                            法　官　王      銘
                                            法　官　蔡　名　曜
右正本證明與原本無異。
不得抗告。
                                            書記官　許  哲  禎
中      華      民      國      九十一  年      十二    月      三十    日
                                                                        Ａ
